【裁判字號】    98,易,1144
【裁判日期】    980617
【裁判案由】    違反商標法
【裁判全文】
臺灣臺北地方法院刑事判決              98年度易字第1144號
公  訴  人  臺灣臺北地方法院檢察署檢察官
被      告  甲○○
上列被告因違反商標法案件，經檢察官聲請以簡易判決處刑（98
年度偵字第6899號），本院認不宜以簡易判決處刑（98年度簡字
第1424號），而改用通常程序審理，茲判決如下：
    主  文
甲○○明知為未得商標權人同意，於同一商品，使用相同之註冊
商標之商品而販賣，處有期徒刑伍月，如易科罰金，以新臺幣壹
仟元折算壹日。緩刑貳年。
扣案使用如附件所示「NEW Era」、「59FIFTY」、「NE」商標圖
樣之仿冒商標商品運動帽共拾柒頂，均沒收。
    事  實
一、甲○○明知如附件所示「NEW Era」、「59FIFTY」及「NE」
    等商標名稱、圖樣，係美商新時代冠帽公司（New Era Cap
    Company, Inc.）向我國經濟部智慧財產局申請，經審查准
    予註冊（其註冊號數、專用期限、指定使用之商品或服務，
    均如附件所示），現仍在商標專用期限內。復明知其於不詳
    時間，所販入之運動帽，係未經美商新時冠帽公司之同意，
    於同一之「運動帽」商品，使用相同如附表所示註冊商標之
    仿冒品（下稱仿冒New Era運動帽）。竟自96年12月底某日
    起，基於明知為未得美商新時代冠帽公司同意、於同一商品
    使用相同之註冊商標之商品，基於意圖販賣而陳列及販賣之
    犯意，在臺北市中山區○○○路○段115巷19號住處，利用自
    己所有之電腦上網連線至露天市集國際資訊股份有限公司（
    下稱露天公司）所建置之露天拍賣網站（網址：http://
    pchome.com.tw），以「cwyjim8152」帳號，在該網站網頁
    上，刊登每頂以新臺幣（下同）680元至1,280元不等價格，
    公開販售上開仿冒New Era運動帽之圖片與訊息，供不特定
    人上網瀏覽及出價購買，並以其郵局帳號00000000000000號
    帳戶作為收受買家匯款帳戶，再以郵寄方式將買家得標商品
    寄出，以此方式意圖販賣而陳列及販賣仿冒New Era運動帽
    ，而侵害美商新時代冠帽公司之商標權（商標法已於92年5
    月28日修正公布，將「商標專用權」一詞修正為「商標權」
    ，起訴書有所誤載）。嗣美商新時代冠帽公司委由台宜顧問
    有限公司員工於97年12月14日上網至帳號「cywjim8152」拍
    賣網站網頁，以2頂合購共1,270元含運費之價格，訂購仿冒
    New Era運動帽2頂，並依甲○○指示匯款至郵局0000000000
    0000號帳戶內，向甲○○購得仿冒New Era運動帽2頂，並經
    美商新時代冠帽公司委由乙○○提出該2頂仿冒New Era運動
    帽向保安警察第二總隊第一大隊第一中隊提出告訴。嗣於98
    年2月4日下午16時50分許，為警在甲○○上開住處內查獲，
    並扣得冒用如附件所示商標之仿冒New Era運動帽15頂。
二、案經美商新時代冠帽公司委由乙○○訴請內政部警察署保安
    警察大隊第二總隊第一大隊第一中隊報告臺灣臺北地方法院
    檢察署檢察官偵查而聲請簡易判決處刑。
    理  由
一、程序方面：
  (一)按檢察官聲請以簡易判決處刑案件，經法院認為不得或不宜
    以簡易判決處刑者，應適用通常程序審判之，刑事訴訟法第
    452條定有明文。本件檢察官以被告甲○○販賣仿冒商品，
    涉犯商標法第82條之罪嫌而聲請簡易判決處刑，惟被告否認
    犯行，並聲請改依通常程序審理，為保障被告訴訟上權利，
    本案似不宜逕以簡易判決處刑，而改用通常程序審理，合先
    敘明。
  (二)次按被告以外之人於審判外之言詞或書面陳述，除法律有規
    定者外，不得作為證據，刑事訴訟法第159條第1項定有明文
    。刑事訴訟法新制採改良式當事人進行主義，為保障被告防
    禦權及維護直接審理與言詞審理原則而酌採英美法之傳聞法
    則，復於第159條之1至第159條之5增設例外規定，以應實務
    需要，俾符實體真實發現之訴訟目的。又被告以外之人於審
    判外之陳述，雖不符合同法第159條之1至第159條之4規定，
    但經當事人於審判程序同意作為證據，法院審酌該言詞陳述
    或書面陳述作成時之情況，認為適當者，亦得為證據，當事
    人、代理人或辯護人於法院調查證據時，知有同法第159條
    第1項不得為證據之情形，而未於言詞辯論終結前聲明異議
    者，視為有前項之同意，同法第159條之5亦有明文。蓋傳聞
    法則之重要理論依據，在於傳聞證據未經當事人之反對詰問
    予以核實，乃予排斥，惟若當事人已放棄對原供述人之反對
    詰問權，於法院審判時表明同意該等傳聞證據可作為證據，
    基於證據資料愈豐富，愈有助於真實發現之理念，並貫徹刑
    事訴訟法修法加重當事人進行主義之精神，確認當事人對於
    證據能力有處分權之制度，傳聞證據經當事人同意作為證據
    ，法院認為適當者，亦得為證據。查被告對於本案全案卷證
    內之證據資料、證人證言等證據之證據能力，均表示無意見
    ，故依刑事訴訟法第159條之5第2項之規定，應視為被告已
    同意本案相關之傳聞證據均可作為證據。而本院斟酌本案卷
    內之證據並非非法取得，亦無證明力明顯過低之情形，且經
    本院於審判期日依法進行證據之調查、辯論，被告於訴訟上
    之程序權，已受保障，前揭各該證據，均得採為證據。
二、上揭犯罪事實，業據被告於本院審理時坦承不諱。又如附件
    所示註冊號：00000000號、00000000號、00000000號、0000
    0000號「NEW Era」、「59FIFTY」、「NE」等商標係美商新
    時代冠帽公司向經濟部智慧財產局申請，經審查准予註冊（
    其註冊號數、專用期限、指定使用之商品或服務，均如附件
    所示），現仍在商標專用期限內，且扣案之仿冒New Era運
    動帽，係未經美商新時代冠帽公司之同意，於同一之「運動
    帽」商品，使用相同如附件所示註冊商標之仿冒品；再者，
    被告於露天拍賣網站，以「cwyjim8152」帳號，刊登以每頂
    運動帽680元至1,280元之不等價格，公開販售上開仿冒New
    Era運動帽之圖片與訊息，供不特定人上網瀏覽及出價購買
    ，經美商新時代冠帽公司授權處理該公司在臺灣地區商標權
    一切事宜之台宜顧問有限司員工於97年12月14日上網，以兩
    頂合購1,270元含運費之價格，匯款至被告郵局00000000000
    000號帳戶內，向被告購得仿冒New Era運動帽兩頂等情，業
    據證人即告訴代理人乙○○於警詢時證述明確（見98年度偵
    字第6899號偵查卷第44頁），並有98年1月5日NEC帽子鑑定
    報告、匯款單影本、委任狀、證明書、98年2月27日New Era
     Cap取締鑑定報告、露天拍賣網站會員帳號「cwyjim5182」
    個人資料明細、中華電信股份有限公司臺灣北區電信分公司
    臺北北區營運處98年1月5日北北服字第98密查023號函及所
    附客戶資料各1份、露天拍賣網站帳號「cwyjim5182」網頁
    列印資料2份（98年2月3日、97年12月18 日各1份）、經濟
    部智慧財產局商標資料檢索服務列印資料4份、中華電信數
    據CRIS查詢單結果檔6紙、台宜顧問有限公司購得仿冒New
    Era運動帽之郵寄包裹及仿冒New Era運動帽2頂之採證照片
    10幀及98年2月4日查獲扣案仿冒New Era運動帽照片8幀在卷
    可稽（見同上偵查卷47至52頁、第53頁、57 至58頁、第59
    至63頁、第74至80頁、第18頁、第26至27頁、第28至43頁、
    第66至73頁、第20至25頁、第82至86頁、第87 至88頁），
    復有仿冒New Era運動帽共17頂（含台宜顧問有限公司於97
    年12月間購得仿冒運動帽2頂）扣案足憑。以上均足為被告
    自白之佐證，被告於本院所為任意性自白核與事實相符，應
    堪採信。綜上，本件事證明確，被告犯行洵堪認定，應依法
    論科。
三、論罪科刑：
  (一)按商標法第82條規定之「販賣」行為，本不以販入後復行賣
    出為必要，苟係以營利為目的而販入或賣出，犯罪即屬成立
    。核被告所為，係犯商標法第82條之販賣仿冒商標商品罪。
    被告意圖販賣而陳列仿冒New Era運動帽之低度行為，應為
    販賣仿冒New Era運動帽之高度行為所吸收，不另論罪。
  (二)又刑事法若干犯罪行為態樣，本質上原具有反覆、延續實行
    之特徵，立法時既予特別歸類，定為犯罪構成要件之行為要
    素，則行為人基於概括之犯意，在密切接近之一定時、地持
    續實行之複次行為，倘依社會通念，於客觀上認為符合一個
    反覆、延續性之行為觀念者，於刑法評價上，即應僅成立一
    罪；學理上所稱「集合犯」之職業性、營業性或收集性等具
    有重複特質之犯罪均屬之，例如經營、從事業務、收集、販
    賣、製造、散布等行為概念者，此有最高法院9年度台上字
    第1079號判決足資參照。本件被告販賣本案仿冒New Era運
    動帽之營業性行為，係在密集期間內以相同之方式，於同一
    拍賣網站持續進行，未曾間斷，是此販賣犯行，即具有反覆
    、延續實行之特徵，從而在行為概念上，縱有多次販賣予不
    特定人之行為，仍應評價認係包括一罪之集合犯。
  (三)爰審酌被告犯罪之動機、目的均係為圖自己經濟上之利益，
    以販賣仿冒商標商品之方式賺取錢財，顯欠缺保護智慧財產
    權之觀念，並影響商標權人之商譽及正常收益，並減損我國
    保護智慧財產權之國際形象，暨其所販賣之仿冒商標商品數
    量、價值，所生危害菲淺，惟其犯後坦承犯行，態度尚佳，
    並已與告訴人達成和解等一切情狀，量處如主文所示之刑，
    並諭知易科罰金之折算標準。
  (四)末查被告前未曾受有期徒刑以上刑之宣告，有臺灣高等法院
    被告前案紀錄表在卷可稽，因一時短於思慮，致觸犯本案犯
    行，於犯罪後已與告訴人成立民事和解，此有所提和解書在
    卷可按，足見被告經此次起訴審判後，當能知所警惕，信無
    再犯之虞，本院認為前開對其宣告之刑，以暫不執行為適當
    ，爰宣告緩刑2年，以啟自新。
  (五)扣案使用如附件所示註冊號：00000000號、00000000號、00
    000000號、0000 0000號「NEW Era」、「59FIFTY」、「NE
    」等商標圖樣之仿冒New兆Era運動帽共17頂（含台宜公司向
    被告購得之仿冒New Era運動帽2頂），不論屬於犯人與否，
    均應依商標法第83條規定宣告沒收。至被告供其販賣仿冒商
    標商品用之電腦主機，則無庸宣告沒收，併此敘明。
四、據上論斷，依刑事訴訟法第452條、第284條之1、第299條第
    1項前段，商標法第82條、第83條，刑法第11條前段、第41
    條第1項前段、第74條第1項第1款，判決如主文。
本案經檢察官鄧巧羚到庭執行職務
中    華    民    國    98    年    6     月    17    日
                        刑事第十二庭  法  官  陳慧萍
以上正本證明與原本無異。
如不服本判決應於收受送達後10日內向本院提出上訴書狀，並應
敘述具體理由；其未敘述上訴理由者，應於上訴期間屆滿後20日
內向本院補提理由書（均須按他造當事人之人數附繕本）「切勿
逕送上級法院」。
                                      書記官  黃慧怡
中    華    民    國    98    年    6     月    17    日
附錄本案論罪科刑法條：
商標法第81條
未得商標權人或團體商標權人同意，有下列情形之一者，處3年
以下有期徒刑、拘役或科或併科新臺幣20萬元以下罰金：
一、於同一商品或服務，使用相同之註冊商標或團體商標者。
二、於類似之商品或服務，使用相同之註冊商標或團體商標，有
    致相關消費者混淆誤認之虞者。
三、於同一或類似之商品或服務，使用近似於其註冊商標或團體
    商標之商標，有致相關消費者混淆誤認之虞者。
商標法第82條
明知為前條商品而販賣、意圖販賣而陳列、輸出或輸入者，處一
年以下有期徒刑、拘役或科或併科新臺幣5萬元以下罰金。
商標法第83條
犯前二條之罪所製造、販賣、陳列、輸出或輸入之商品，或所提
供於服務使用之物品或文書，不問屬於犯人與否，沒收之。


司法院資訊處製作；財團法人民間司法改革基金會備份。
